



Contacto



LinkedIn



Github's repository



ing.danieljimenez52@gmail.c



(849)-342-8634



San Pedro de Macorís, Rep. Dom.



Herramientas

C#, ASP.NET Core API,
ASP.NET MVC,
Entity Framework Core,
SQL Server DB, Oracle DB, MySQL
DB, MongoDB,
Angular, React, NextJs, TypeScript,
CSS, JavaScript, HTML,
Metología Ágil, GIT, Reporting
Services.

Clean Code Principios SOLID Patrones de Diseño

Herramientas de Azure: App Services, Az. Service Bus (Queue, Topic, Suscription), Az. Function App, API Management service, Az. DB for MYSQL servers, Key vaults.



Idiomas

Español Inglés Nativo Intermedio

Daniel Jiménez

Desarrollador de Software

Soy un profesional con amplia experiencia en el desarrollo e implementación de soluciones tecnológicas.

He trabajado con metodologías ágiles como SCRUM, contribuyendo al éxito de proyectos multidisciplinarios y asegurando entregas de alta calidad en plazos ajustados.

Tengo sólidos conocimientos de los principios SOLID, los cuales aplico para crear código modular, fácil de mantener y escalable. Además, tengo experiencia aplicando patrones de diseño adecuados según los requisitos de cada proyecto, lo que mejora la eficiencia y la reutilización del código.



Experiencia Laboral

GRUPO UNIVERSAL (2022-ACTUALIDAD)

Desarrollador BackEnd

Externo Simetrica Consulting.

DRL MANUFACTURING(2016-2024)

Desarrollador de Software

Encargado en conjunto del resto del equipo, de verificar los requerimientos de los usuarios y desarrollar soluciones de código que cumplan con tales requerimientos.



Formación

Ing. en Sistemas(2013 - 2017)

Universidad Central del Este (UCE)

Desarrollo de Aplicaciones Angular y ASP.NET Core (2020)

Udemy

Dip. en bases de datos SQL Server (2021)

Instituto Tecnológico de las Américas (ITLA)

Ingles por Inmersion (2022)

Mescut

Oracle PL/SQL Avanzado (2022)

Udemy

Desarrollo de aplicaciones React js (2023)

Udemu